【裁判字號】    98,上訴,3770
【裁判日期】    990401
【裁判案由】    毒品危害防制條例
【裁判全文】
臺灣高等法院刑事判決                98年度上訴字第3770號
上  訴  人  臺灣新竹地方法院檢察署檢察官
上  訴  人
即  被  告  己○○
指定辯護人  涂惠民律師
上  訴  人
即  被  告  乙○○
選任辯護人  姜震律師
上列上訴人因毒品危害防制條例案件，不服臺灣新竹地方法院
97年度訴字第781號，中華民國98年7月3日第一審判決（起訴案
號：臺灣新竹地方法院檢察署97年度偵字第3434號、第4697號、
第5132號），提起上訴，本院判決如下：
    主  文
原判決關於己○○、乙○○有罪部分均撤銷。
己○○販賣第二級毒品，累犯，處有期徒刑柒年肆月。扣案如附
表所示之第二級毒品安非他命陸包，均沒收銷燬之。扣案之行動
電話（手機序號：000000000000000）壹支及門
號0000000000號行動電話SIM卡壹片，均沒收之。未
扣案之販賣毒品所得新臺幣壹仟元沒收，如全部或一部不能沒收
時，以其財產抵償之。又共同販賣第二級毒品，累犯，處有期徒
刑柒年伍月。扣案如附表所示之第二級毒品安非他命陸包，均沒
收銷燬之。扣案之行動電話（手機序號：0000000000
00000）壹支及門號0000000000號行動電話SIM
卡壹片，均沒收之。未扣案之販賣毒品所得新臺幣壹仟元與乙○○連帶沒收，如全部或一部不能沒收時，以其等財產連帶抵償之
。又共同販賣第二級毒品，未遂，累犯，處有期徒刑年玖月。
扣案如附表所示之第二級毒品安非他命陸包，均沒收銷燬之。扣
案之行動電話（手機序號：000000000000000）
壹支及門號0000000000號行動電話SIM卡壹片，均沒
收之。應執行有期徒刑捌年貳月。扣案如附表所示之第二級毒品
安非他命陸包，均沒收銷燬之。扣案之行動電話（手機序號：0
00000000000000）壹支及門號00000000
00號行動電話SIM卡壹片，均沒收之。未扣案之販賣毒品所得
新臺幣壹仟元沒收，如全部或一部不能沒收時，以其財產抵償之
。另未扣案之販賣毒品所得新臺幣壹仟元與乙○○連帶沒收，如
全部或一部不能沒收時，以其等財產連帶抵償之。
乙○○共同販賣第二級毒品，處有期徒刑柒年貳月。扣案如附表
所示之第二級毒品安非他命陸包，均沒收銷燬之。扣案之行動電
話（手機序號：000000000000000）壹支及門號
0000000000號行動電話SIM卡壹片，均沒收之，未扣
案之販賣毒品所得新臺幣壹仟元與己○○連帶沒收，如全部或一
部不能沒收時，以其等財產連帶抵償之。又共同販賣第二級毒品
，未遂，處有期徒刑年柒月。扣案如附表所示之第二級毒品安
非他命陸包，均沒收銷燬之。扣案之行動電話（手機序號：00
0000000000000）及門號0000000000號
行動電話SIM卡壹片，均沒收之。應執行有期徒刑柒年陸月，扣
案如附表所示之第二級毒品安非他命陸包，均沒收銷燬之。扣案
之行動電話（手機序號：000000000000000）壹
支及門號0000000000號行動電話SIM卡壹片，均沒收
之。未扣案之販賣毒品所得新臺幣壹仟元與己○○連帶沒收，如
全部或一部不能沒收時，以其等財產連帶抵償之。
其餘上訴駁回。
    事  實
一、己○○前有多次前科，最近一次因違反毒品危害防制條例案
    件，經本院於民國93年8 月2 日以93年度易字第330 號判決
    判處有期徒刑4 月確定，於94年1 月29日縮刑期滿執行完畢
    。猶不知警惕，竟意圖營利：
（一）於97年3月初至4月間某日，吳文強先以行動電話門號0000
      000000號或其他電話門號與己○○使用之0000000000號電
      話聯絡，以新臺幣（下同）1000元之代價販賣不詳份量之
      第二級毒品安非他命（俗稱一張），相約在己○○位在新
      竹縣橫山鄉○○路○段258號住處（下稱己○○橫山住處
      ）後門交易，而由田志翔陪同吳文強前往並委由田志翔至
      上揭己○○橫山住處後門，將1000元交予己○○，己○○
      則交付安非他命而販賣1次。
（二）己○○另與乙○○共同基於販賣第二級毒品安非他命之犯
      意聯絡，於97年3月初至4月間某日，吳文強再以行動電話
      門號0000000000號或其他電話門號與己○○使用之000000
      0000號電話聯絡，以1000元之代價販賣不詳份量之第二級
      毒品安非他命（俗稱一張），相約在上揭龍先來新竹縣橫
      山住處後門交易，亦由田志翔陪同吳文強前往並委由田志
      翔至上揭己○○橫山住處後門購買時，將1000元交予乙○○，乙○○則交付安非他命而販賣1次。
（三）復於97年5月15日下午2許至3時許間，吳文強再次撥打己○○所使用之0000000000號行動電話門號向己○○稱：「
      要買1張」（即價格1000元之安非他命），己○○基於販
      賣第二級毒品之犯意答稱：「我現在不在家，要等我一下
      」，因斯時己○○人正在新竹市○○路福山電子遊藝場內
      ，其遂與乙○○共同基於販賣第二級毒品之犯意聯絡及行
      為分擔，由乙○○返回上揭己○○橫山住處欲完成上開與
      吳文強之毒品交易，己○○並將其使用0000000000號門號
      之行動電話交予乙○○作為與吳文強聯絡之用，乙○○為
      此攜該手機返回上開己○○住處，適遇警方持搜索票欲至
      該處執行搜索，遂偕同乙○○一起進入該處。吳文強則與
      田志翔前往上開己○○橫山住處附近，並將1000元交給田
      志翔，委由田志翔至己○○住處代為購買安非他命。嗣警
      方執行搜索過程中，田志翔為代吳文強購買安非他命，就
      在上開己○○住處後門喊稱：「龍哥」，警員戊○○聞聲
      應門後，田志翔便向警員戊○○稱：「要找龍哥買1張」
      等語，警員戊○○聞言即將田志翔留置在現場，因而未遂
      。而吳文強見田志翔久去未回，遂前往上揭己○○橫山住
      處查看，警方因而查獲上情，並在上揭己○○橫山住處扣
      得安非他命6包（毛重共3.4公克）。
二、案經新竹市警察局移請臺灣新竹地方法院檢察署檢察官偵查
    起訴。
    理  由
壹、程序事項
一、證據能力
（一）按刑事訴訟法第159條第1項規定：「被告以外之人於審判
      外之言詞或書面陳述，除法律有規定者外，不得作為證據
      」；其立法本旨係以證人於審判外之言詞或書面陳述，屬
      於傳聞證據，此項證據，當事人無從直接對於原供述者加
      以詰問，以擔保其真實性，法院亦無從直接接觸證人而審
      酌其證言之憑信性，違背直接審理及言詞審理之原則，除
      具有必要性及信用性情況之除外者外，原則上不認其有容
      許性，自不具證據能力；至所謂具有必要性及信用性情況
      者，例如刑事訴訟法第159條之1、之2、之3、之4、之5情
      形，仍例外認其有證據能力，然此乃係指法院未於審判期
      日傳喚相關證人到庭，案件僅能依靠該等證人於審判外之
      陳述以為判斷之情形，始需就該等審判外供述證據嚴格依
      照刑事訴訟法第159條之1至之5所定要件一一檢視各該證
      人之供述，作為證據之資格。倘法院已經依據當事人聲請
      傳喚證人到庭接受檢辯雙方之交互詰問，則法院既已透過
      直接、言詞審理方式檢驗過該證人之前之證詞，當事人之
      反對詰問權亦已受到保障得以完全行使之情況下，該等審
      判外證據除有其他法定事由（例如：非基於國家公權力正
      當行使所取得或私人非法取得等，而有害公共利益，即以
      一般證據排除法則為判斷），應認該審判外供述已得透過
      審判程式之詰問檢驗，而取得作為證據之資格，亦即其審
      判外供述與審判中供述相符部分，顯然已經構成具備可信
      之特別情狀，當然有證據資格（實務上之作用常為引用該
      等陳述與審判中陳述相符，強化該證人供述之可信度），
      其不符部分，作為檢視審判中所為供述可信與否之彈劾證
      據，當無不許之理，甚者，其不符部分倘係於司法警察、
      檢察事務官調查中之供述，作為認定被告犯罪與否或不構
      成犯罪與否之證據，亦僅需依照刑事訴訟法第159條之2規
      定，斟酌其審判外供述作成外部環境、製作過程、內容、
      功能等情況認為之前供述較為可信，即可取得證據資格，
      而作為認定事實之證據資格（最高法院94年度臺上字第25
      07號、95年臺上字第2515號判決意旨參照）。查被告乙○○之辯護人主張因為審判外陳述或未經對質交互詰問而否
      認證人田志翔於警詢及偵訊時所為陳述具有證據能力，惟
      證人田志翔，均經原審於審判期日傳喚到庭，行交互詰問
      程式，直接言詞審理檢視其證詞，並給予被告乙○○及辯
      護人等詰問之機會，且再提示前揭證人田志翔之上開警詢
      、偵訊筆錄之要旨，由被告乙○○及辯護人等依法辯論，
      故上揭證人田志翔於警詢、偵查中時之陳述，當然已取得
      作為證據之資格，而有證據能力。
（二）證人王莉葳於偵查中審判外之證述，為被告以外之人於偵
      查中向檢察官所為之陳述，並查無顯不可信之情況，依刑
      事訴訟法第159條之1第2項規定具有證據能力。
（三）按被告以外之人於審判外之陳述，雖不符刑事訴訟法第15
      9條之1至第159條之4之規定，而經當事人於審判程序同意
      作為證據，法院審酌該言詞陳述或書面陳述作成時之情況
      ，認為適當者，亦得為證據；當事人、代理人或辯護人於
      法院調查證據時，知有刑事訴訟法第159條第1項不得為證
      據之情形，而未於言詞辯論終結前聲明異議者，視為有前
      項之同意，刑事訴訟法第159條之1、第159條之5第1項、
      第2項分別定有明文。經查，本判決下列所引用之被告以
      外之人於審判外之陳述或非供述證據，除上揭（一）、（
      二）所示證據外，檢察官、被告及辯護人於本院言詞辯論
      終結前均未聲明異議，原審審酌上開證據資料製作過程並
      無證據顯示係非法取得，亦無證明力明顯過低之瑕疵，認
      以之作為證據應屬適當，故揆諸上開規定，認上揭證據資
      料有證據能力，合先敘明。
二、起訴範圍
（一）原起訴書記載起訴犯罪事實略為：被告2人共同基於營利
      之意圖而販賣第二級毒品安非他命聯絡，先於不詳時間，
      自不詳管道販入數量不詳之第二級毒品安非他命後，自97
      年1月8日起至同年3月間某日止，證人吳文強與被告己○○相約在上揭被告己○○橫山住所後門，被告己○○每次
      均以1000元之代價販賣不詳份量之第二級毒品安非他命（
      俗稱一張）予證人吳文強，共計販售8次，其中3次是陪同
      證人吳文強前往之證人田志翔幫忙購買，且證人田志翔第
      2次幫忙證人吳文強購買安非他命時，係由被告乙○○收
      款後，交付安非他命與證人田志翔，證人田志翔再轉交證
      人吳文強等語。惟經公訴人於97年11月11日以撤回起訴書
      撤回原起訴97年3月以前被告2人所涉共犯6次販賣第二級
      毒品安非他命予吳文強部分，此有臺灣新竹地方法院檢察
      署檢察官撤回起訴書復於原審卷中可按（原審卷一第164
      至165頁），公訴人並於原審97年12月11日原審審判期日
      當庭更正：就本件原本起訴犯罪事實欄二（一）部分的犯
      罪事實有部分經撤回起訴後，就被告2人的販賣毒品予吳
      文強的時間應為97年3月間，次數為兩次。此2次均由陪同
      吳文強一同前往的田志翔幫忙購買，核先敘明。
（二）公訴人於原審97年11月10日審判期日當庭以言詞追加起訴
      被告二人下列犯罪事實略以：證人吳文強於97年5 月15日
      下午2許至3時許間，撥打被告己○○所使用之0000000000
      號行動電話門號向己○○稱：「要買1張」（即價格1000
      元之安非他命），被告己○○基於販賣第二級毒品之犯意
      答稱：「好，我現在不在家，要等我一下」，因斯時被告
      己○○正在新竹市○○路福山電子遊藝場內，遂與被告乙○○共同基於販賣第二級毒品之犯意聯絡及行為分擔，要
      求乙○○返回上揭被告己○○橫山住處完成毒品交易，被
      告己○○並將其使用0000000000號門號之行動電話交予被
      告乙○○作為與證人吳文強聯絡之用，被告乙○○為此攜
      該手機返回上開被告己○○住處，適遇警方持搜索票欲至
      該處執行搜索，遂偕同被告乙○○一起進入該處。證人吳
      文強與田志翔前往上開被告己○○住處附近，並將1000元
      交給證人田志翔，委託證人田志翔至被告己○○住處代為
      購買安非他命。嗣警方執行搜索過程中，證人田志翔為幫
      證人吳文強購買安非他命，就在上揭己○○橫山住處後門
      喊稱：「龍哥」，警員戊○○聞聲應門後，證人田志翔便
      向警員戊○○稱：「要找龍哥買1張」等語，警員戊○○
      聞言即將證人田志翔留置在現場等語。而認被告二人涉犯
      販賣第二級毒品未遂罪嫌等語，有原審97年11月10日審理
      筆錄在卷可按（原審卷一第146、147頁），附此指明。
貳、有罪部分
一、認定犯罪事實所憑證據及理由
    訊據被告己○○、乙○○固不否認經警於民國97年5 月15日
    下午3時許持搜索票在新竹縣橫山鄉○○路○段258號搜索，
    在屋內2樓被告己○○使用之房間中查獲6小包（毛重3.4公
    克）之安非他命等物，惟均矢口否認犯罪，均辯稱：未販賣
    安非他命云云。惟查：
（一）證人吳文強於原審審理時證述：自97年3月間開始以電話
      聯絡己○○購買第二級毒品安非他命，數量是一張，每次
      都買1000元，但不知道購買安非他命之重量。共有3次與
      田志翔一起去並幫忙拿毒品，包含97年5月15日為警查獲
      這1次。97年3月初開始到4月，有2次和田志翔，第3次就
      是97年5月15日這次，97年5月15日當天去己○○住處是要
      去買安非他命毒品，也是以手機打電話給己○○說一張，
      己○○說好。伊當天在被告己○○住處外面，與田志翔一
      起去，但97年5月15日這次並未拿到毒品等語明確（原審
      卷一第126-130頁背面）。核與證人吳文強在警詢中所證
      述：「（問：你於何時開始至該處所向己○○購買毒品？
      ）於97年3月初即至該處所向己○○買毒品。（問：買幾
      次？每次購買價格？）總共大約向己○○買了8次左右，
      每次均向己○○購買新台幣1000元之安非他命。（問：己○○與你交易毒品有無術語或是代號？）每次要購買毒品
      時會事先聯絡龍哥先跟他說要幾張，我們所稱的「一張」
      表示1000元之安非它命。（問：己○○之聯絡電話為何？
      ）0000000000。（問：你今天是否撥打這文電話給己○○
      並向他購買毒品，你們如何交易？）是的，我今天大約15
      時20分左右打給己○○，我跟他說要買一張毒品，他說他
      現在不在家要我等一下，所以我在他家附近等人，然後我
      叫我弟弟田志翔去敲門看己○○回來沒有，結果警察已經
      在己○○屋內了」（97年度偵字第3434號卷第11-12頁）
      及在偵查中所證述：伊曾以0000000000號朋友的電話打龍
      哥（指被告己○○）電話0000000000號聯絡買毒品，...
      伊總共向龍哥買過8次左右。每次向龍哥買毒品時，會事
      先跟他聯絡，有時候是以上開0919電話或是公共電話或向
      友人借電話聯絡龍哥...伊每次都買一張即1000元的安非
      他命，都是一小包量一點點，實際重量不清楚，每次購買
      都是以張為代號。伊每次都是與龍哥電話聯絡之後，約在
      龍哥位於新橫山鄉○○路○段258號住處後門等他...。伊
      與田志翔是表兄弟關係，田志翔有幫伊買過3次，那3次伊
      都有陪他到龍哥住處附近，請田志翔幫伊買毒品，伊有跟
      田志翔說向對方說要買一張，錢從門縫遞進去即可等語（
      97年度偵字第3434號卷第59-61頁）大致相符。又證人田
      志翔於原審審理時證述：被查獲的那次是第3次到新竹縣
      橫山鄉○○路○段258號買毒品，前2次也是幫吳文強到該
      處買毒品，這3次新橫山鄉○○路○段258號買毒品吳文強
      都有給1000元，前1次是將錢交給龍哥（指被告己○○）
      ，龍哥將安非他命交給伊，第2次是將錢交給被告乙○○
      ，乙○○將貨（指安非他命）伊（原審卷一第131頁背面
      132頁）等語明確，核與證人田志翔於警詢中所證述：（
      問：你受吳文強委託至該處向龍哥購買幾次毒品？）3次
      。（97年度偵字第3434號卷第55頁）及於偵查中證稱：查
      獲當天去向龍哥買毒品安非他命。當天是吳文強先打電話
      給龍哥，之後吳文強跟我一起去龍哥住處，吳文強在附近
      等我，我過去敲龍哥住處後門，後來有一個男子打開門一
      點點，問我要幹麼，我說要買一張，對方表明是警方身分
      ，隨即被警方查獲來，後來過十幾分鐘，吳文強又過來敲
      門，警方才查獲他...連同查獲當日伊幫吳文強買過毒品
      總共3次等語大致相合。又000000000門號之SIM卡1張附於
      TSD行動電話中於97年5月15日在被告乙○○持用中而為警
      察扣等情，有新竹市警察局搜索扣押筆錄、扣押物品目錄
      表、現場照片等可按，而上揭扣案行動電話係由被告己○○於97年5月15日當天在新竹市福山遊藝場交付被告乙○○等情，亦經被告乙○○於警詢及偵訊中（97年度偵字第
      3434號卷第7、110頁）供述明確核與被告己○○於警詢中
      所供稱：（問：97年5月15日下午3時，你叫乙○○回你位
      於橫山鄉2段258號住處做何事？）當天與乙○○本來在新
      竹市○○路福三遊藝場，我請乙○○先回橫山收他人送來
      的會錢，是乙○○跟他人的互助會，當時乙○○得標，會
      首要送錢給她，她臨時先回去。（問：當天你使用的0000
      000000號手機為何在乙○○身上？）乙○○帶我的手機回
      去等語，就上揭扣案行動電話係由被告己○○於97年5月
      15日當天在新竹市福山遊藝場交付被告乙○○等情大致相
      符（97年偵字第3434號卷第161頁）。又被告己○○供稱
      ：（問：0000000000號手機平常是你使用？）我沒有使用
      ，該手機不是我的。我是使用0000000000，該手機是傅瓊
      媛的，她去年入監執行，沒有使用，我就拿來使用乙○○
      被收押之後，該手機被查扣，我就沒有再使用電話了等語
      明確。且0000000000門號之申請人為被告己○○於94年2
      月21日申請且正常開通使用中等情，有台灣大哥大資料查
      詢表1紙可按（97年度偵字第3434號卷第193頁），是該00
      00000000門號應為被告己○○使用中並於97年5月15日將
      該門號連同扣案行動電話交付被告乙○○一節，堪以認定
      。另證人吳文強上揭證述曾以門號0000000000號行動電話
      撥打0000000000門號以聯絡被告己○○等情，亦與000000
      0000號通聯分析記錄中所記載於97年3月11日有通話一節
      相符（97年度偵字第3434號卷第175頁）。綜上所述，證
      人吳文強上揭有關自97年3月初至97年5月15日被查獲時止
      ，包含查獲該次在內，曾3次以行動電話與被告己○○使
      用之0000000000號電話聯絡，以1000元之代價販賣不詳份
      量之第二級毒品安非他命（俗稱一張），相約在上揭被告
      己○○橫山住處後門交易，而由證人田志翔陪同證人吳文
      強前往，並由證人田志翔幫忙至上揭被告己○○住處後門
      購買等情，經核自警詢、偵查乃至原審審理時均大致相符
      ，間或證述有關總共幾次向被告己○○購買安非他命，是
      否親自前往或有出入，惟就3次經由證人田志翔陪同並幫
      忙購買一節則始終相符，核與證人田志翔自警詢、偵查乃
      至原審審理時所證述連同查獲當日伊幫吳文強買過毒品總
      共3次，前後大致相符之證述符合，且亦有上揭被告己○○所持用0000000000號行動電話通聯分析記錄可以佐證證
      人吳文強確曾與被告己○○以電話通聯之情形下，則被告
      己○○確實有自97年3月初至97年5月15日時止，包含該查
      獲當次在內，販賣第二級毒品安非他命予證人吳文強，而
      97年5月15日當次尚未完成交易即因警先持搜索票至被告
      己○○上揭住處查獲等情應可認定。
（二）證人田志翔於原審審理時證述：被查獲的那次是第3次到
      新竹縣橫山鄉○○路○段258號買毒品，前2次也是幫吳文
      強到該處買毒品，這3次新橫山鄉○○路○段258號買毒品
      吳文強都有給1000元，前1次是將錢交給龍哥（指被告己○○），龍哥將安非他命交給伊，第2次是將錢交給被告
      乙○○，乙○○將貨（指安非他命）給伊（原審卷一第13
      1頁背面、132頁），且於原審審理時證述：（問：你知道
      乙○○是誰嗎？）是一個女孩子。（問：你知道你剛剛在
      庭上看到的女孩子是誰嗎？）我說的女孩子，就是我剛剛
      在法庭上看到的女被告等語明確。核與證人田志翔於97年
      8月6日於檢察官訊問中所證述：伊第二次去買毒品時，看
      過乙○○一次，當時是她拿毒品給我的，她當時是將後門
      鐵門的小洞打開，把毒品遞出來，我把錢遞進去給她，是
      一個女的遞給我，雖然當時看不清楚，但是我確定是一個
      女子遞毒品給我，當時該女子問我要多少，我說要一張，
      她就以透明夾鏈袋遞出一包給我，我即將一張千元紙鈔遞
      進給她等語相符，且該次經檢察官訊問：庭上乙○○是否
      你第2次到己○○住處幫吳文強買毒品，遞毒品給你之女
      子？）是的等語（97年度偵字第3434號卷第188、189頁）
      。是可認定證人田志翔於偵查中至原審審理時均當庭指認
      被告乙○○情節一致。雖證人田志翔於97年5月23日偵查
      中證稱：（問：是否見過乙○○？）不確定，之前向龍哥
      買毒品，其中一次對方打開門，裡面有看到一名女子在，
      但因沒有仔細看，且看不太清楚，不確定是否為乙○○等
      語，惟該次偵訊筆錄記載「（提示被告乙○○之身分證）
      」，則被告田志翔應係依身分證上照片辨識指認，依常情
      辨識身分證上之照片，攸關照片拍攝時間不同，被告乙○○之行面貌或有差異，則證人田志翔在上揭偵訊中證述不
      確定是被告乙○○等情，亦屬合理，尚不能遽以證人田志
      翔先前偵訊中證述，而認證人田志翔之後偵查中及原審審
      理當庭指述為不可採信。辯護人雖辯稱被告己○○當時尚
      與傅瓊媛同居，當時給付之女子亦有可能為傅瓊媛云云，
      惟被告於偵訊時已供稱其使用0000000000號行動電話係傅
      瓊媛所有，因她於96年間因入監執行沒有使用，其就拿來
      使用（見97年度偵字第3434號卷162頁），則斯時被告己○○既使用已入監執行之傅瓊媛所有的上開行動電話與吳
      文強聯繫交易上開毒品，則辯護人所辯傅瓊媛尚與己○○
      同居該處，自與事理相違，其聲請傳喚證人傅瓊媛核無必
      要。綜上所述，被告乙○○於證人吳文強向被告己○○第
      2次交易毒品時，證人田志翔在上揭被告己○○橫山住所
      後門係將錢交給被告乙○○，乙○○將安非他命交付予證
      人田志翔等情應可認定。
（三）證人吳文強於偵查中證述：「（問：97年5月15日當天在
      己○○住處被查獲時，你們事先是否先與己○○電話聯絡
      ？）我忘記了，我平常除了使用0000000000以外，還會使
      用我母親所有的0000000000，還有另一支朋友借我使用09
      82開頭的手機，被查獲當天我忘了以何電話與己○○聯絡
      。當天下午我要過去之前，有先打一通給己○○，到的時
      候去就沒有再打給他，當時沒有約時間，打完電話給他，
      就直接到他住處後門去敲門，當時我是請田志翔幫我過去
      買毒品，田志翔沒有幫我打過電話給己○○。我打000000
      0000號電話與己○○聯絡，當天下午打電話過去時，是己○○接聽的，不是女人接聽的等語明確（97年度偵字第34
      34號卷第187頁）。核與其於警詢中所證述：「（問：你
      今天是否撥打這支電話（應指0000000000）給己○○並向
      他購買毒品，你們如何交易？）是的，我今天...打給己○○，我跟他說要買一張毒品，他說他現在不在家要我等
      一下，所以我在他家附近等人，然後我叫我弟弟田志翔去
      敲門看己○○回來沒有，結果警察已經在己○○屋內了等
      語（97年度偵字第3434號卷第11頁）前後大致相符。雖證
      人吳文強於原審審理時第2次證述：（問；97年5月15日下
      午你到己○○位於新竹縣橫山鄉○○路居處去買毒品安非
      他命之前，你有打過幾通電話予己○○聯絡買毒品事宜？
      ）兩、三通。（問：你是打己○○使用的0000000000號手
      機嗎？）對，我只知道他這支。...（問：你說97年5月15
      日那天你去買毒品之前打己○○0920這支門號打兩、三通
      ，都是己○○接的嗎？）不是。（問：你能說明是誰接的
      嗎？）這兩、三通都是女孩子接的，但我不知道是誰。..
      .（問：是否還記得通話內容？）就是去拿藥而已，沒有
      別的等語（原審卷一第184頁），就97年5月15日經警查獲
      當日下午打電話購買毒品之通數以及是否係被告己○○接
      聽一節容有差異，惟就當日聯繫購買毒品確實撥打000000
      0000號手機一節，則前後一致。又該0000000000門號應為
      被告己○○使用並於97年5月15日將該門號連同扣案行動
      電話交付被告乙○○等情已認定如上。又佐以證人吳文強
      於偵查中證述：之前沒有看過被告乙○○，被查獲當天第
      1次看到她。之前伊打0920被告己○○之電話，都是被告
      己○○接聽等語明確（97年度偵字第3434號卷第60、188
      頁）。則顯然證人吳文強上揭於原審審理時所證述：97年
      5月15日那天買毒品之前打己○○0920這支門號打兩、三
      通，都是女孩子接的，但我不知道是誰云云，於證人吳文
      強先前證述均不相合，亦與上揭0000000000門號於97年5
      月15日之使用情形互異，不值採信。又經警於97年5月15
      日在被告己○○上揭位在新竹縣橫山鄉○○路○段272號搜
      索而該處2樓房間梳妝台抽屜內查獲3包安非他命，並在放
      置在同一房間內之黑色大包包中查獲另3包安非他命，而
      在該黑色包包，另有隨身紅色小包包1只，內有被告乙○○身分證、健保卡等物一節，有上揭搜索、扣押筆錄、現
      場照片以及庚○○警員之偵查報告在卷可按（97年度偵字
      第3434號卷第27-30；32-33及18-19頁），又經警現場查
      扣之安非他命6包經鑑定（淨重分別為0.7842公克、0.763
      4公克、0.1444公克、0.1055公克、0.1303公克以及0.020
      2公克，均驗出甲基安非他命屬於毒品危害防制條例第二
      級毒品一節，有行政院衛生署草屯療養院草療字鑑第0000
      000000號鑑定書1件可按（97年度偵字第3434號卷第140至
      141頁）。而依遭查獲安非他命之黑色大包包中有被告乙○○之身分證、健保卡等物一節以觀，足可以認定遭查獲
      其中該3包安非他命係在被告乙○○持有之狀態下，且依
      該房間放置被告乙○○物品一事，亦可認定該房間為被告
      乙○○加以使用中則另在放置該房間中梳妝台抽屜內遭查
      獲3包安非他命，亦置於被告乙○○可支配之範圍內，則
      合計遭查獲之6包安非他命均為被告乙○○所持有狀態中
      。至被告乙○○所辯另三包毒品員警查獲時其未看見云云
      ，惟經證人即搜索查獲警員庚○○到庭結證稱：查獲時被
      告乙○○都在旁邊看得清清楚楚，其等搜到東西都會要在
      場人在旁看，被告乙○○當時還偷藏了幾包被其等發現等
      語（見本院99年1月7日審判筆錄），核與證人即搜索查獲
      警員丁○○到庭結證：其等搜索時被告乙○○在同一個方
      面空間內看得到員警搜索之情形，查到六包，被告乙○○
      都有親眼看到等語明確（見本院99年1月7日審判筆錄），
      是被告乙○○上開所辯，不足採信。參以上揭證人吳文強
      、田志翔證述97年5月15日亦是以1000元購買俗稱一張之
      安非他命之數量而言，上揭扣案之安非他命6包分裝數量
      均非鉅，且最少之數量淨重僅0.0202公克，與證人吳文強
      、田志翔所述購買1張之數量非鉅相合，足證被告乙○○
      與被告己○○共同基於販賣第二級毒品安非他命之犯意聯
      絡，推由被告乙○○回到上揭被告己○○橫山住所與證人
      吳文強等人進行安非他命交易等情。雖被告乙○○於查獲
      當時警詢時辯稱：係受被告己○○委託到他（指被告己○○）家中等人，因為他的中古車賣給中古車行，中古車行
      的人會送錢到他家，因他家沒有人所以叫其幫忙收這筆錢
      云云（97年度偵字第3434號卷第6頁），並經證人丙○○
      於本院審理時到庭結證稱：被告己○○的車子被撞毀了，
      伊建議賣給別人，被告己○○就叫伊處理，出事那天，伊
      有跟己○○約好去他家，伊要拿三萬元給己○○，被告己○○要拿車籍資料給伊，買車的人有一起過來，買車的人
      不知真實姓名，是修車的人，接電話的人是一個女生，伊
      有到己○○家，大約三點多，看出事好像有狀況，就不敢
      進去。該車伊私下要處理掉，錢還沒有給己○○等語（見
      本院99年1月7日審判筆錄），惟顯然與被告己○○於偵訊
      中辯稱：（問：97年5月15日下午3時，你叫乙○○回你位
      於橫山鄉2段258號住處做何事？）當天與乙○○本來在新
      竹市○○路福三遊藝場，我請乙○○先回橫山收他人送來
      的會錢，是乙○○跟他人的互助會，當時乙○○得標，會
      首要送錢給她，她臨時先回去云云（97年度偵字第3434
      號卷第161頁）不相符合，且被告乙○○亦未曾提及曾持
      有上述車輛之車籍資料以供交易，是以上開證人丙○○所
      證尚難採信，被告2人所辯顯係事後卸責之詞，均非可採
      信。再者，97年5月15日當日證人吳文強、田志翔均未拿
      到毒品，在完成交易前，即因警察先至該處搜索而證人田
      志翔到龍宅後門表示欲購一張之際即經警查覺一節，亦經
      證人吳文強、田志翔上揭證述明確，亦有經證人即警員庚○○於本院到庭證述明確（見本院99年1月7日審判筆錄）
      ，並有其製作之偵查報告可按，其2人因員警進行搜索而
      未能與證人吳文成完成安非他命之交易，惟證人吳文強已
      以電話與被告己○○交易聯繫，而被告乙○○亦到達交易
      地點，且交易地點亦有存放安非他命遭查獲，應認已著手
      實施販賣毒品之行為，惟本案既因警方到交易地點搜索而
      查獲，事實上不能真正完成買賣毒品行為，又無證據證明
      被告2人於販入扣案之第二級毒品安非他命之初係基於營
      利之意圖而販入上開毒品，是被告2人於97年5月15日有共
      同販賣第二級毒品安非他命予吳文強未遂之事實，亦可認
      定。
（四）按販賣安非他命係政府嚴予查緝之違法行為，且安非他命
      可任意分裝或增減其分量，而每次買賣之價量，亦隨時隨
      雙方關係之深淺、當時之資力、需求程度及對行情之認知
      等因素，機動的調整，因之販賣之利得，除經坦承犯行，
      或帳冊價量均記載明確外，委難察得實情，是縱未確切查
      得販賣賺取之實際差價，但除別有事證，足認係按同一價
      格轉讓，確未牟利之情形外，尚難執此認非法販賣之事證
      有所不足，致知過坦承者難辭重典，飾詞否認者反得逞僥
      倖，而失情理之平；又安非他命之價格不低，取得非易，
      凡為販賣之不法勾當者，苟無利可圖，應無甘冒被查緝法
      辦重刑之危險，平白無端義務為該買賣之工作，是其販入
      之價格必較售出之價格低廉，而有從中賺取買賣差價牟利
      之意圖及事實，應屬符合論理法則且不違背社會通常經驗
      之合理判斷。查被告2人自警詢、偵查乃至原審審理時均
      矢口否認有任何販買安非他命之行為，證人吳文強、田志
      翔亦未明確證述其每次購入1張安非他命之重量，故尚無
      法直接認定被告己○○上揭於97年3月至5月15日間1次單
      獨及2次與被告乙○○共同販賣安非他命予吳文強可得之
      獲利數額。而證人吳文強係因想嘗試毒品而經由朋友介紹
      認識被告己○○，與被告己○○間並無交情，只有要拿安
      非他命時，才會以電話聯絡，被告吳文強在查獲當日第一
      次見到被告乙○○一節，經證人吳文強分別於原審審理時
      及偵查中證述明確（原審卷一第126頁、97年度偵字第343
      4號卷第60頁），是被告2人與證人吳文強間並無特別親近
      之關係，而販賣安非他命係法定本刑7年以上之重罪，衡
      情被告2人不會賠本出售或單純轉讓而未從中賺取價差，
      是被告己○○上揭於97年3月至5月15日間1次單獨及1次與
      被告乙○○共同販賣安非他命予吳文強有從中賺取價差獲
      利，而遭查獲當天亦是基於營利意圖，而與證人吳文強相
      約交易一節亦可認定。
（五）綜上所述，如事實欄所記載，被告己○○單獨販賣第二級
      毒品安非他命予證人吳文強1次既遂；被告己○○與被告
      乙○○共同販賣第二級毒品安非他命予證人吳文強1次既
      遂以及被告己○○與被告乙○○於97年5月15日共同販賣
      第二級毒品安非他命予證人吳文強1次未遂之犯行，均堪
      予認定，應依法予以論科。上開事證已明，辯護人聲請傳
      喚田志翔、吳文強，惟其等業經於原審證述明確，核無再
      次傳喚之必要，辯護人聲請傳喚甲○○○以證明被告乙○○於97年5月15日前與其居住在桃園縣八德市等情，惟其
      無法證明被告乙○○是否於97年5月15日有至新竹縣上開
      地點，亦無傳喚之必要，附此敘明。
二、論罪科刑之依據：
（一）新舊法比較：
      查被告本案之行為後，毒品危害防制條例業於98年5月20
      日修正公布部分條文，並自公布後六個月施行。修正後該
      條例第四條第二項併科罰金之金額提高，修正前之規定為
      ：「製造、運輸、販賣第二級毒品者，處七年以上有期徒
      刑，得併科新臺幣七百萬元以下罰金。」，修正後則為：
      「製造、運輸、販賣第二級毒品者，處七年以上有期徒刑
      ，得併科新臺幣壹仟萬元以下罰金。」，應適用對被告較
      有利之修正前舊法規定，先予敘明。
（二）按安非他命為毒品危害防制條例第2條第2項第2款所稱之
      第二級毒品，核被告己○○所為事實欄（一）、（二）、
      被告乙○○所為事實欄（二）部分，均係犯毒品危害防制
      條例第4條第2項之販賣第二級毒品罪。又被告2人所為事
      實欄（三）部分，係犯毒品危害防制條例第4條第2項、第
      6項之販賣第二級毒品未遂罪。其等為販賣而持有毒品之
      低度行為，應各為其販賣毒品之高度行為所吸收，均不另
      論罪。被告己○○與乙○○就事實欄（二）及（三）之犯
      行，有犯意聯絡及行為分擔，為共同正犯。被告2人就事
      實欄（三）部分已著手於販賣第二級毒品行為之實行而不
      遂，為未遂犯，均依刑法第25條第2項之規定減輕其刑。
      被告己○○所為上開3次犯行、被告乙○○所為上開2次犯
      行，均犯意各別，行為互殊，均應分別分論併罰。被告己○○前如事實欄所載之前科，有臺灣高等法院被告前案紀
      錄表在卷為憑，其受徒刑之執行完畢後，5年以內故意再
      犯本件有期徒刑以上之3罪，均為累犯，均應依刑法第47
      條第1項之規定加重其刑，所犯販賣第二級毒品罪未遂犯
      行部分並先加後減之。
三、原判決以被告己○○、乙○○販賣第二級毒品之犯行事證明
    確，予以論罪科刑，固非無見，惟查：（一）原審就事實欄
    （二）被告2人共同販賣第二級毒品部分，就未扣案之販賣
    毒品所得新臺幣壹仟元，於主文未諭知2人應連帶沒收，如
    全部或一部不能沒收時，以其等財產連帶抵償之，容有未洽
    。判決理由（原審判決第18頁第1段）誤認被告乙○○所得
    1000元係販賣第三級毒品愷他命所得而應依毒品危害防制條
    例第19條第1項前段規定沒收，亦有錯誤。（二）原審未及
    比較毒品危害防制條例第4條之修正前後規定，容有未合。
    被告上訴意旨仍執陳詞，否認販賣毒品犯行，固無理由，檢
    察官上訴認原審量刑過輕，然量刑係法院就繫屬個案犯罪之
    整體評價，為事實審法院得依職權自由裁量之事項，量刑判
    斷當否之準據，應就判決之整體觀察為綜合考量，苟已斟酌
    刑法第57條各款所列情狀，而未逾越法定刑度，如無偏執一
    端，致有明顯失出失入之恣意為之情形，上級審法院即不得
    單就量刑部分遽指為不當或違法，經查原審亦無量刑輕重相
    差懸殊等裁量權濫用之違法或不當之情形，公訴人之上訴固
    亦無理由，惟原判決既有上揭可議之處，自屬無可維持，應
    由本院就販賣毒品暨定應執行刑部分均撤銷改判。爰審酌毒
    品戕害人身，一經染毒，極易成癮，影響頗為深遠，如任其
    氾濫、擴散，影響社會治安，危害非淺，被告明知其害，仍
    將毒品賣予他人，助長毒品氾濫，且事後對其所為之犯行猶
    飾詞卸責，販賣之毒品數量非鉅，金額不高，惟兼衡被告2
    人犯後未坦承犯行，均對所為犯行並未悔悟之態度，惟所販
    賣之毒品數量未鉅，次數有限等一切情狀，各量處如主文所
    示之刑，並均定其應執行刑。
四、沒收（銷燬）部分：
（一）扣案如附表所示之第二級毒品安非他命6包（淨重共1.94
      8公克，驗餘淨重1.9373公克），應依毒品危害防制條例
      第18條第1項前段之規定，沒收銷燬之。
（二）扣案之行動電話（手機序號：000000000000000）及門號
      0000000000號行動電話SIM卡，均係被告二人販賣第二級
      毒品犯罪所用之物，均應依毒品危害防制條例第19條第1
      項之規定宣告沒收之（因已扣案，無全部或一部不能沒收
      之問題，故不另諭知如全部或一部不能沒收時，追徵其價
      額）。
（三）末按犯第4條至第9條之罪者，其供犯罪所用或因犯罪所得
      之財物，均沒收之，如全部或一部不能沒收時，追徵其價
      額或以其財產抵償之，毒品危害防制條例第19條第1項定
      有明文。又供販賣毒品所用或因販賣毒品所得之財物，依
      毒品危害防制條例第19條第1項規定，均應沒收之，如全
      部或一部不能沒收時，追徵其價額或以其財產抵償之，乃
      刑法第38條第1項第2款、第3款及第3項職權沒收主義之特
      別規定，係採義務沒收主義，用以澈底杜絕行為人貪取暴
      利之誘因、工具與結果。故因販賣毒品罪所取得之一切對
      價，自不能與一般正常之營利事業僅計算其營利所得之情
      形，相提並論，不問其原屬供販賣所用之成本或因此所得
      之利潤，亦不以當場扣押者為限，本此特別規定，應概予
      沒收，始符對毒害國民身心健康行徑，嚴加懲戒之立法意
      旨（最高法院96年度臺上字第3247號判決要旨參照）。又
      按毒品危害防制條例第19條第1項所稱「因犯罪所得之財
      物」，係以實際所得者為限，苟無所得或尚未取得者，即
      無從為沒收、追徵或以財產抵償（最高法院96年度臺上字
      第2331號裁判意旨參照）。查被告己○○因事實欄（一）
      、（二）所示2次販賣第二級毒品安非他命既遂，實際分
      別取得1000元而未扣案部分，均應依毒品危害防制條例第
      19條第1項規定，在各該部分犯罪主文項下宣告沒收之，
      事實欄（一）部分如全部或一部不能沒收時，以其財產抵
      償之，事實欄（二）部分與被告乙○○共同販賣，與被告
      乙○○連帶沒收，如全部或一部不能沒收時，以其等財產
      連帶抵償之。又被告乙○○因事實欄（二）所示與被告己○○共同販賣第二級毒品安非他命既遂，實際取得1000元
      未扣案部分，應與被告己○○連帶沒收，如全部或一部不
      能沒收時，以其等財產連帶抵償之。
、上訴駁回部分（無罪部分）
一、公訴意旨略以：
（一）緣被告己○○、乙○○自92、3年間開始交往，並同居在
      上揭被告己○○橫山住所內，為同居男女朋友關係。其2
      人均明知安非他命具有成癮性、濫用性及社會危害性，屬
      於毒品危害防制條例第2條第2項第2款所規範之第二級毒
      品，不得非法持有、販賣。詎被告己○○、乙○○共同基
      於意圖營利而販賣第二級毒品安非他命之犯意聯絡，先於
      不詳時間，自不詳管道以不詳價格販入數量不詳之第二級
      毒品安非他命後，在上揭被告己○○橫山住所內或其他處
      所，分別以被告己○○所有之行動電話門號0000000000號
      、0000000000號，被告乙○○所有之行動電話0000000000
      號、0000000000號電話（共4支門號）作為與買主聯絡之
      工具，販賣安非他命牟利，自97年3月間某日，證人吳文
      強先以行動電話門號0000-000000號及其他電話門號與被
      告己○○使用之0000-000000號電話聯絡，再相約在上揭
      被告己○○橫山住所內後門，被告己○○以1000元之代價
      販賣不詳份量之第二級毒品安非他命（俗稱一張）予證人
      吳文強，並由陪同證人吳文強前往之證人田志翔幫忙購買
      （非上揭有罪部分事實欄（二）部分，為另一事實）。因
      認被告乙○○涉嫌共同販賣第二級毒品犯行等語（被告己○○就本次販賣第二級毒品安非他命予證人吳文強，委由
      證人田志翔代為購買部分業經判決有罪如上述，附此指明
      ）。
（二）被告己○○、乙○○共同基於意圖營利而販賣第二級毒品
      安非他命之犯意聯絡，先於不詳時間，自不詳管道以不詳
      價格販入數量不詳之第二級毒品安非他命後，自97年2月6
      日起，至96年3月底止，證人王莉葳先以0000000000、000
      0000000號電話與乙○○使用之行動電話0000000000號、0
      000000000號電話門號聯絡，再相約至新竹縣竹北市某處
      、桃園縣平鎮市○○街3號3樓證人王莉葳住處上揭被告己○○橫山住所內，被告己○○、乙○○分別以10000元、4
      0000元及4000元之代價，販售第二級毒品安非他命3公克
      、半兩（17.5公克）、1公克與證人王莉葳，共計販售3次
      。因認被告己○○、乙○○涉嫌共同販賣第二級毒品犯行
      等語。
二、按犯罪事實應依證據認定之，無證據不得認定犯罪事實；不
    能證明被告犯罪者，應諭知無罪之判決，刑事訴訟法第154
    條第2項、第301條第1項定有明文。次按同法第161條第1項
    規定，檢察官就被告犯罪事實，應負舉證責任，並指出證明
    之方法。因此，檢察官對於起訴之犯罪事實，應負提出證據
    及說服之實質舉證責任。倘其所提出之證據，不足為被告有
    罪之積極證明，或其指出證明之方法，無從說服法院以形成
    被告有罪之心證，基於無罪推定之原則，自應為被告無罪判
    決之諭知，最高法院92年臺上字第128號判例可資參照。再
    者，新修正刑事訴訟法第154條證據裁判主義之規定，乃揭
    櫫國際公認之刑事訴訟無罪推定原則，為修正刑事訴訟法保
    障被告人權之重要指標，法院自應嚴守此一原則，在檢察官
    所舉證據及法院依法定職權調查所得之證據，足以證明被告
    有罪之前，自應推定其無罪。若所得證據其為訴訟上之證明
    ，尚未達於通常一般人均不致有所懷疑，而得確信其為真實
    之程度者，自不能為有罪之認定，此為上開無罪推定原則之
    當然闡釋，自不能因犯罪之調查難易不同而有異，其理甚明
    （最高法院93年臺上字第6750號判決意旨可資參照）。
三、訊據被告己○○、乙○○均堅詞否犯行，均辯稱：未販賣安
    非他命云云等語。
四、公訴人認被告己○○、乙○○犯上揭毒品危害防制條例第4
    條第2項之販賣第二級毒品罪，無非係以：（一）被告乙○○於警詢及偵訊時，部分不利於己之陳述。（二）證人吳文
    強、田志翔、王莉葳於警詢及偵查中之證述。（三）新竹市
    警察局刑警大隊小隊長庚○○之偵查報告、新竹市警察局搜
    索、扣押筆錄、現場照片6張。（四）臺灣桃園地方法院檢
    察署96年度7712等號起訴書。（五）行政院衛生署草屯療養
    院草寮鑑字第0970004280號鑑定書。（六）行動電話000000
    0000號、0000000000號、0000000000號、0000000000號雙向
    通聯及通聯分析資料。（七）被告己○○之前案資料查註紀
    錄表等為據。
五、經查：
（一）就上揭公訴意旨被告乙○○被訴與被告己○○共同販賣第
      二級毒品安非他命予證人吳文強部分：
    1.證人吳文強於偵查中證述：之前沒有看過被告乙○○，被
      查獲當天第1次看到她。之前伊打0920被告己○○之電話
      ，都是被告己○○接聽等語明確（97年度偵字第3434號卷
      第60、188頁）。又證人田志翔自警詢及偵查中乃至原審
      審理時，除於第1次警詢中證述：3次受證人吳文強委託購
      買毒品，購買3次毒品均為龍哥親自交付，在龍哥交付毒
      品時被告乙○○有在場云云（97年偵字3434號卷第55頁）
      外，之後自第3次偵查中檢察官訊問時即明確證述第2次去
      買毒品時看過被告乙○○1次（97年偵字3434號卷第188頁
      ），至原審審理時亦為與第3次偵訊中大致相同之證述，
      均未證述自97年3月間起證人田志翔第1次至上揭被告己○○橫山住處幫證人吳文強購買毒品時有見過被告乙○○等
      情。則依證人田志翔上揭警詢中證述在龍哥交付毒品時被
      告乙○○有在場，並未明確說明係何時見到被告乙○○，
      且亦僅證述被告乙○○在場，亦未證述被告乙○○有何交
      付毒品之情節。綜上，依證人吳文強及證人田志翔上揭證
      述，均未明確證述被告乙○○自97年3月間起證人田志翔
      第1次至上揭被告己○○橫山住處幫證人吳文強購買毒品
      過程中有參與該次販賣毒品之行為。
    2.被告己○○與被告乙○○為交往男女朋友一節，此有被告
      乙○○於警詢及偵查中供述明確（97年偵字3434號卷第6
      、36、99頁）核與被告己○○於偵查中供述相符（97年偵
      字3434號卷第161頁），惟被告二人均於原審審理時爭執
      是否有共同居住在上揭被告己○○橫山住處一節，惟認縱
      然可以認定被告二人有同居在該住處，亦無法單憑此遽以
      推認被告乙○○於上揭公訴意旨所指述自97年3月間起證
      人田志翔第1次至上揭被告己○○橫山住處幫證人吳文強
      向被告己○○購買安非他命毒品之犯行，被告乙○○係知
      情而有犯意聯絡。
    3.再者，經警於97年5月15日在被告己○○上揭位在新竹縣
      橫山鄉○○路○段272號搜索而該處2樓房間梳妝台抽屜內
      查獲3包安非他命，並在放置在另一房間內之黑色大包包
      中查獲另3包安非他命，而在該黑色包包，另有隨身紅色
      小包包1只，內有被告乙○○身分證、健保卡等物一節，
      已如上述。則在被告己○○家中該查獲安非他命之黑色包
      包中，亦同時發現被告乙○○之身分證件等物，可以認定
      被告乙○○於為警查獲當時持有安非他命，但無證據可認
      定遭查獲之非他命與上揭公訴意旨所指述自97年3月間起
      證人田志翔第1次至上揭被告己○○橫山住處幫證人吳文
      強向被告己○○購買安非他命毒品為被告乙○○與被告己○○意圖營利同時販入，是無法以97年5月15日查獲被告
      乙○○持有安非他命毒品，進而推認被告乙○○有上揭公
      訴意旨所指共同販賣安非他命之犯行。
    4.綜上所述，在被告己○○與被告乙○○均否認有何販賣第
      二級毒品安非他命予證人吳文強情形下，並無證據證明公
      訴意旨所指自97年3月間起證人田志翔第1次至上揭被告己○○橫山住處幫證人吳文強向被告己○○購買安非他命毒
      品時，由何犯意聯絡或行為分擔，亦未到任何證據可證明
      被告乙○○就被告己○○該次出售予證人吳文強之第二級
      毒品安非他命係二人共同基於營利之意圖而販入之情形下
      ，尚難遽以認定被告乙○○有上揭公訴意旨共同販賣第二
      級毒品安非他命予證人吳文強情形。
（二）就上揭公訴意旨被告乙○○被訴與被告己○○共同販賣第
      二級毒品安非他命予證人王莉葳部分：
    1.證人王莉葳先於97年6月10日檢察官偵訊當時證稱：今年
      農曆過年前即除夕夜，伊以0000000000號打上開二支電話
      （指0000000000、0000000000號）聯絡...向被告乙○○
      調安非他命，當時是被告乙○○接聽的，伊向她買3克安
      非他命，算伊10000元，...當時被告己○○駕車停在路邊
      ，被告龍先來及乙○○都坐在後座，伊也進入後座，伊看
      到被告己○○拿毒品給被告乙○○被告乙○○在拿給伊
      ...農曆大年初一或初二，伊打電話給他們（指被告2人）
      ，是被告乙○○接聽，當晚被告乙○○帶半兩（17.5）安
      非他命到伊平鎮住處，算伊40000元，一手交貨一手交錢
      ，毒品交易結束，被告乙○○在伊家玩十八豆...後來被
      告乙○○連絡被告己○○接她回去。...第三次是今年3月
      左右，伊事先打上開兩支電話，是被告乙○○接聽，伊跟
      她說要買1克安非他命...住在臺北的朋友阿忠載我到被告
      乙○○住處...是被告乙○○...開門，我就進入她家，阿
      忠在車上等我...伊以4000元向她買1克安非他命...當天
      被告己○○在家也知道此事。最後一次是今年四月初，被
      告乙○○打電話給我，說她到賴佳凌位於桃園住處，說她
      有東西，問伊是否需要，伊說沒有錢就沒有過去，所以伊
      跟她買過3次毒品...。只有第2次是被告己○○單獨拿毒
      品給伊，第1、3次被告己○○在旁邊都知道等語（96年度
      偵字第3434號卷第90、91頁）。惟於97年8月6日檢察官偵
      訊當時證稱：伊記得近農曆年前後，有與被告乙○○接洽
      買毒品，直至他們二人於今年5月被查獲，總共向他們購
      買4、5次，第1次買3克安非他命10000元，第2次是買四一
      安非他命25000元，第三次買半兩安非他命40000元，第4
      、5次各買1克安非他命各為4000元等語（96年度偵字第34
      34號卷第188頁）。則證人王莉葳第1次偵訊中證述向被告
      乙○○等人購買安非他命3次，惟第2次偵訊中則證述購買
      安非他命4、5次，就購買之次數以及第2、3次購買之數量
      及價格均有不同，且證人王莉葳第1次於偵查中之證述中
      ，就第2次毒品交易過程當中，先是證述被告乙○○帶半
      兩安非他命到伊平鎮住處，算伊40000元，一手交貨一手
      交錢，毒品交易結束，被告乙○○在伊家玩十八豆...後
      來被告乙○○連絡被告己○○接她回去；惟稍後又證稱只
      有第2次是被告己○○單獨拿毒品給伊，第1、3次被告己○○在旁邊都知道等語，就毒品係由何人交付前後亦有不
      同。則證人王莉葳上揭證述前後有所矛盾，顯然已非無疑
      。
    2.依證人王莉葳所證述在97年農曆除夕夜以0000000000號打
      0000000000、0000000000號聯絡被告乙○○云云，惟依門
      號0000000000與門號0000000000、0000000000號之雙向通
      聯分析資料顯示（97年度偵字第3434號卷第170至173頁）
      在97年農曆除夕夜（即97年2月6日當天上揭門號間並無通
      聯之紀錄）則顯然證人王莉葳上揭證述第1次向被告乙○○購買安非他命之聯絡方式及時間已然存疑。再者，依證
      人王莉葳於偵查中之證述:伊與被告乙○○係於龍潭女監
      戒治時認識被告乙○○，透過獄友賴佳凌給伊電話，才跟
      被告乙○○聯絡上，當時被告乙○○的電話是0000000000
      、0000000000號等語，則證人王莉葳與被告乙○○已屬認
      識，則證人王莉葳所使用之行動電話門號0000000000號與
      其所證述被告乙○○使用上揭2行動電話門號有通聯，在
      未進行通信監察無法得知通話內容之情形下，尚難以該通
      聯記錄分析資料遽以認定該通話內容即為證人王莉葳所證
      述之購買毒品之聯絡。
    3.在被告己○○與被告乙○○均否認有何販賣第二級毒品安
      非他命予證人王莉葳情形下，而證人王莉葳上揭前後2次
      於偵查中之證述有上揭前後矛盾不一，而證人王莉葳於本
      院審理時經傳訊未到庭作證，嗣後已於98年5月27日死亡
      ，亦有個人基本資料查詢結果表在卷可按（原審卷二第47
      頁），就上揭證述不一之部分，已無法經由交互詰問方式
      加以調查釐清。綜上所述，尚難僅以證人王莉葳上揭前後
      2次於偵查中矛盾不一之證述，以及上揭行動電話通聯分
      析資料而無監察通話譯文可佐證確有購買安非他命交易之
      內容下，遽以認定被告二人有公訴意指所指共同販賣第二
      級毒品安非他命予證人王莉葳之犯行。
（三）綜上所述，依公訴意旨所舉證據，尚難認被告乙○○有上
      揭公訴意旨所指共同販賣第二級毒品安非他命予證人吳文
      強之犯行；以及被告二人有共同販賣第二級毒品安非他命
      予證人王莉葳犯行。此外，復查無其他積極證據足證被告
      有公訴人所指之犯行，依首揭法律意旨，既不能證明被告
      犯罪，此部分自應為其無罪之諭知。
六、原審認被告2人上開部分公訴人所舉證據無法證明，經核於
    法並無違誤，公訴人就此部分上訴為無理由，應予駁回。
據上論斷，應依刑事訴訟法第368條、第369條第1項前段、第364
條、第299條第1項前段、第301條第1項，修正前毒品危害防制條
例第4條第2項、第6項、第18條第1項前段、第19條第1項前段，
刑法第2條第1項、第11條前段、第28條、第25條、第47條第1項
、第51條第5款，判決如主文。
本案經檢察官黃朝貴到庭執行職務。
中    華    民    國    99    年    4     月    1     日
                  刑事第二十三庭    審判長法  官  許宗和
                                          法  官  潘進柳
                                          法  官  沈君玲
以上正本證明與原本無異。
如不服本判決，應於收受送達後10日內向本院提出上訴書狀，其
未敘述上訴之理由者並得於提起上訴後10日內向本院補提理由書
（均須按他造當事人之人數附繕本）「切勿逕送上級法院」。
                                          書記官  彭于瑛
中    華    民    國    99    年    4     月    1     日
附錄：本案論罪科刑法條全文
毒品危害防制條例第 4 條
製造、運輸、販賣第一級毒品者，處死刑或無期徒刑；處無期徒
刑者，得併科新臺幣一千萬元以下罰金。
製造、運輸、販賣第二級毒品者，處無期徒刑或七年以上有期徒
刑，得併科新臺幣七百萬元以下罰金。
製造、運輸、販賣第三級毒品者，處五年以上有期徒刑，得併科
新臺幣五百萬元以下罰金。
製造、運輸、販賣第四級毒品者，處三年以上十年以下有期徒刑
，得併科新臺幣三百萬元以下罰金。
製造、運輸、販賣專供製造或施用毒品之器具者，處一年以上七
年以下有期徒刑，得併科新臺幣一百萬元以下罰金。
前五項之未遂犯罰之。
毒品危害防制條例第 6 條
以強暴、脅迫、欺瞞或其他非法之方法使人施用第一級毒品者，
處死刑、無期徒刑或十年以上有期徒刑；處無期徒刑或十年以上
有期徒刑者，得併科新臺幣一千萬元以下罰金。
以前項方法使人施用第二級毒品者，處無期徒刑或七年以上有期
徒刑，得併科新臺幣七百萬元以下罰金。
以第一項方法使人施用第三級毒品者，處五年以上有期徒刑，得
併科新臺幣五百萬元以下罰金。
以第一項方法使人施用第四級毒品者，處三年以上十年以下有期
徒刑，得併科新臺幣三百萬元以下罰金。
前四項之未遂犯罰之。

司法院資訊處製作；財團法人民間司法改革基金會備份。
